臺灣高等法院民事判決　　　　　　　　 96年度再易字第189號
再審原告　　乙○○
再審被告　　甲○○
　　　　　　　　　　　（另案在臺灣桃園監獄執行中)
上列當事人間，因損害賠償事件，再審原告對於中華民國96年11
月13日本院96年度上易字第 619號確定判決提起再審之訴，本院
判決如下：
    主      文
再審之訴駁回。
再審訴訟費用由再審原告負擔。
    事實及理由
一、再審原告起訴主張：再審被告與再審原告間因損害賠償事件
    ，業於民國(以下同)96年6月8日臺灣板橋地方法院95年度訴
    字第1772號民事判決、及96年11月13日本院96年度上易字第
     619號民事判決，為再審原告敗訴判決確定；經查再審原告
    已於訴訟期間聲請法官迴避，依民事訴訟法第37條第 1項前
    段規定，於聲請法官迴避事件終結前應停止訴訟程序，惟原
    確定判決未俟聲請法官迴避事件終結，逕行終結訴訟程序而
    為判決，顯有違背民事訴訟法第37條第 1項前段之規定，為
    此依民事訴訟法第496條第1項第 1款之規定，提起再審之訴
    ，求為(一)原確定判決廢棄。(二)再審及前審之訴訟費用由
    再審被告負擔。
二、本件未經言詞辯論，未通知再審被告作何聲明、及陳述。
三、再審之訴，應以訴狀表明應於如何程度廢棄原判決及就本案
    如何判決之聲明。民事訴訟法第501條第1項第 3款定有明文
    。本件再審原告於其再審訴狀僅表明(一)原確定判決廢棄。
    (二)再審及前審之訴訟費用由再審被告負擔。而未就本案應
    如何判決之聲明，予以表明，參照最高法院70年度臺再字第
    35號所著：「對本院確定判決提起再審之訴，應以有民事訴
    訟法第496條第1項各款之原因為限，此項原因亦即再審理由
    ，必須於訴狀中表明之 (見同法第501條第1項第4款)，否則
    其訴即屬不合法，毋庸命其補正，逕以裁定駁回之。」之判
    例意旨，再審原告提起本件再審之訴不合法。
四、按：法官被聲請迴避者，在該聲請事件終結前，應停止訴訟
    程序，民事訴訟法第37條第 1項前段固有明文；惟查同條項
    但書亦有：「但其聲請因違背第33條第2項，或第34條第1項
    或第 2項之規定，或顯係意圖延滯訴訟而為者，不在此限。
    」之規定；而同法第33條第2項、第34條第1、2項亦分別為
    ：「當事人如已就該訴訟有所聲明或為陳述後，不得依前項
    第 2款聲請法官迴避。但迴避之原因發生在後或知悉在後者
    ，不在此限。」、「聲請法官迴避，應舉其原因，向法官所
    屬法院為之。前項原因及前條第 2項但書之事實，應自為聲
    請之日起，於三日內釋明之。」之規定。本件再審原告於96
    年10月30日本院言詞辯論期日，已就本案為聲明、及陳述而
    為言詞辯論，並經本院定於96年11月13日上午十時宣判，再
    審原告始於96年11月13日上午 9時53分未具理由以言詞聲請
    法官迴避，並陳明另以書狀聲請，依民事訴訟法第33條第 2
    項之規定，已不得聲請法官迴避，本院隨即依指定宣判之期
    日宣判，有本院96年度上易字第 619號損害賠償事件卷足稽
    ；再審原告顯係意圖延滯訴訟而聲請法官迴避，至為明確；
    經核原確定判決並無再審原告所指有民事訴訟法第496條第1
    項第1款規定「適用法規顯有錯誤」之情事。
五、綜上所述，再審原告提起本件再審之訴，既不合法亦顯無再
    審理由，依民事訴訟法第502條第2項規定，不經言詞辯論，
    逕以判決駁回之。
六、據上論結，本件再審之訴為無理由，爰依民事訴訟法第 502
    條第2項、第78條之規定，判決如主文。
中　　華　　民　　國　　96　　年　　12　　月　　31　　日
                    民事第五庭
                        審判長法　官　陳博享
　　　　　　　　　　　        法　官　蔡芳齡
　　　　　　　　　　　        法　官  陳雅玲
正本係照原本作成。
不得上訴。
中　　華　　民　　國　　97　　年　　1 　　月　　3 　　日
　　　　　　　　　　　　　　　書記官　鄭靜如
